{"present": {"1 Singular": {"Affirmative": "achain\u00edm", "Question": "an achain\u00edm?", "Negative": "n\u00ed achain\u00edm"}, "2 Singular": {"Affirmative": "achain\u00edonn t\u00fa", "Question": "an achain\u00edonn t\u00fa?", "Negative": "n\u00ed achain\u00edonn t\u00fa"}, "3 Singular": {"Male": {"Affirmative": "achain\u00edonn s\u00e9", "Question": "an achain\u00edonn s\u00e9?", "Negative": "n\u00ed achain\u00edonn s\u00e9"}, "Female": {"Affirmative": "achain\u00edonn s\u00ed", "Question": "an achain\u00edonn s\u00ed?", "Negative": "n\u00ed achain\u00edonn s\u00ed"}}, "1 Plural": {"Compressed": {"Affirmative": "achain\u00edmid", "Question": "an achain\u00edmid?", "Negative": "n\u00ed achain\u00edmid"}, "Extended": {"Affirmative": "achain\u00edonn muid", "Question": "an achain\u00edonn muid?", "Negative": "n\u00ed achain\u00edonn muid"}}, "2 Plural": {"Affirmative": "achain\u00edonn sibh", "Question": "an achain\u00edonn sibh?", "Negative": "n\u00ed achain\u00edonn sibh"}, "3 Plural": {"Affirmative": "achain\u00edonn siad", "Question": "an achain\u00edonn siad?", "Negative": "n\u00ed achain\u00edonn siad"}, "Passive": {"Affirmative": "achain\u00edtear", "Question": "an achain\u00edtear?", "Negative": "n\u00ed achain\u00edtear"}}, "future": {"1 Singular": {"Affirmative": "achaineoidh m\u00e9", "Question": "an achaineoidh m\u00e9?", "Negative": "n\u00ed achaineoidh m\u00e9"}, "2 Singular": {"Affirmative": "achaineoidh t\u00fa", "Question": "an achaineoidh t\u00fa?", "Negative": "n\u00ed achaineoidh t\u00fa"}, "3 Singular": {"Male": {"Affirmative": "achaineoidh s\u00e9", "Question": "an achaineoidh s\u00e9?", "Negative": "n\u00ed achaineoidh s\u00e9"}, "Female": {"Affirmative": "achaineoidh s\u00ed", "Question": "an achaineoidh s\u00ed?", "Negative": "n\u00ed achaineoidh s\u00ed"}}, "1 Plural": {"Compressed": {"Affirmative": "achaineoimid", "Question": "an achaineoimid?", "Negative": "n\u00ed achaineoimid"}, "Extended": {"Affirmative": "achaineoidh muid", "Question": "an achaineoidh muid?", "Negative": "n\u00ed achaineoidh muid"}}, "2 Plural": {"Affirmative": "achaineoidh sibh", "Question": "an achaineoidh sibh?", "Negative": "n\u00ed achaineoidh sibh"}, "3 Plural": {"Affirmative": "achaineoidh siad", "Question": "an achaineoidh siad?", "Negative": "n\u00ed achaineoidh siad"}, "Passive": {"Affirmative": "achaineofar", "Question": "an achaineofar?", "Negative": "n\u00ed achaineofar"}}, "past": {"1 Singular": {"Affirmative": "d'achainigh m\u00e9", "Question": "ar achainigh m\u00e9?", "Negative": "n\u00edor achainigh m\u00e9"}, "2 Singular": {"Affirmative": "d'achainigh t\u00fa", "Question": "ar achainigh t\u00fa?", "Negative": "n\u00edor achainigh t\u00fa"}, "3 Singular": {"Male": {"Affirmative": "d'achainigh s\u00e9", "Question": "ar achainigh s\u00e9?", "Negative": "n\u00edor achainigh s\u00e9"}, "Female": {"Affirmative": "d'achainigh s\u00ed", "Question": "ar achainigh s\u00ed?", "Negative": "n\u00edor achainigh s\u00ed"}}, "1 Plural": {"Compressed": {"Affirmative": "d'achain\u00edomar", "Question": "ar achain\u00edomar?", "Negative": "n\u00edor achain\u00edomar"}, "Extended": {"Affirmative": "d'achainigh muid", "Question": "ar achainigh muid?", "Negative": "n\u00edor achainigh muid"}}, "2 Plural": {"Affirmative": "d'achainigh sibh", "Question": "ar achainigh sibh?", "Negative": "n\u00edor achainigh sibh"}, "3 Plural": {"Compressed": {"Affirmative": "d'achainigh siad", "Question": "ar achainigh siad?", "Negative": "n\u00edor achainigh siad"}, "Extended": {"Affirmative": "d'achain\u00edodar", "Question": "ar achain\u00edodar?", "Negative": "n\u00edor achain\u00edodar"}}, "Passive": {"Affirmative": "achain\u00edodh", "Question": "ar achain\u00edodh?", "Negative": "n\u00edor achain\u00edodh"}}, "condi": {"1 Singular": {"Affirmative": "d'achaineoinn", "Question": "an achaineoinn?", "Negative": "n\u00ed achaineoinn"}, "2 Singular": {"Affirmative": "d'achaineof\u00e1", "Question": "an achaineof\u00e1?", "Negative": "n\u00ed achaineof\u00e1"}, "3 Singular": {"Male": {"Affirmative": "d'achaineodh s\u00e9", "Question": "an achaineodh s\u00e9?", "Negative": "n\u00ed achaineodh s\u00e9"}, "Female": {"Affirmative": "d'achaineodh s\u00ed", "Question": "an achaineodh s\u00ed?", "Negative": "n\u00ed achaineodh s\u00ed"}}, "1 Plural": {"Compressed": {"Affirmative": "d'achaineoimis", "Question": "an achaineoimis?", "Negative": "n\u00ed achaineoimis"}, "Extended": {"Affirmative": "d'achaineodh muid", "Question": "an achaineodh muid?", "Negative": "n\u00ed achaineodh muid"}}, "2 Plural": {"Affirmative": "d'achaineodh sibh", "Question": "an achaineodh sibh?", "Negative": "n\u00ed achaineodh sibh"}, "3 Plural": {"Compressed": {"Affirmative": "d'achaineoid\u00eds", "Question": "an achaineoid\u00eds?", "Negative": "n\u00ed achaineoid\u00eds"}, "Extended": {"Affirmative": "d'achaineodh siad", "Question": "an achaineodh siad?", "Negative": "n\u00ed achaineodh siad"}}, "Passive": {"Affirmative": "d'achaineofa\u00ed", "Question": "an achaineofa\u00ed?", "Negative": "n\u00ed achaineofa\u00ed"}}, "imper": {"1 Singular": {"Affirmative": "achain\u00edm!", "Negative": "n\u00e1 hachain\u00edm!"}, "2 Singular": {"Affirmative": "achainigh!", "Negative": "n\u00e1 hachainigh!"}, "3 Singular": {"Male": {"Affirmative": "achain\u00edodh s\u00e9!", "Negative": "n\u00e1 hachain\u00edodh s\u00e9!"}, "Female": {"Affirmative": "achain\u00edodh s\u00ed!", "Negative": "n\u00e1 hachain\u00edodh s\u00ed!"}}, "1 Plural": {"Compressed": {"Affirmative": "achain\u00edmis!", "Negative": "n\u00e1 hachain\u00edmis!"}, "Extended": {"Affirmative": "achain\u00edodh muid!", "Negative": "n\u00e1 hachain\u00edodh muid!"}}, "2 Plural": {"Affirmative": "achain\u00edg\u00ed!", "Negative": "n\u00e1 hachain\u00edg\u00ed!"}, "3 Plural": {"Compressed": {"Affirmative": "achain\u00edd\u00eds!", "Negative": "n\u00e1 hachain\u00edd\u00eds!"}, "Extended": {"Affirmative": "achain\u00edodh siad!", "Negative": "n\u00e1 hachain\u00edodh siad!"}}, "Passive": {"Affirmative": "achain\u00edtear!", "Negative": "n\u00e1 hachain\u00edtear!"}}, "pastConti": {"1 Singular": {"Affirmative": "d'achain\u00ednn", "Question": "an achain\u00ednn?", "Negative": "n\u00ed achain\u00ednn"}, "2 Singular": {"Affirmative": "d'achain\u00edte\u00e1", "Question": "an achain\u00edte\u00e1?", "Negative": "n\u00ed achain\u00edte\u00e1"}, "3 Singular": {"Male": {"Affirmative": "d'achain\u00edodh s\u00e9", "Question": "an achain\u00edodh s\u00e9?", "Negative": "n\u00ed achain\u00edodh s\u00e9"}, "Female": {"Affirmative": "d'achain\u00edodh s\u00ed", "Question": "an achain\u00edodh s\u00ed?", "Negative": "n\u00ed achain\u00edodh s\u00ed"}}, "1 Plural": {"Compressed": {"Affirmative": "d'achain\u00edmis", "Question": "an achain\u00edmis?", "Negative": "n\u00ed achain\u00edmis"}, "Extended": {"Affirmative": "d'achain\u00edodh muid", "Question": "an achain\u00edodh muid?", "Negative": "n\u00ed achain\u00edodh muid"}}, "2 Plural": {"Affirmative": "d'achain\u00edodh sibh", "Question": "an achain\u00edodh sibh?", "Negative": "n\u00ed achain\u00edodh sibh"}, "3 Plural": {"Compressed": {"Affirmative": "d'achain\u00edd\u00eds", "Question": "an achain\u00edd\u00eds?", "Negative": "n\u00ed achain\u00edd\u00eds"}, "Extended": {"Affirmative": "d'achain\u00edodh siad", "Question": "an achain\u00edodh siad?", "Negative": "n\u00ed achain\u00edodh siad"}}, "Passive": {"Affirmative": "d'achain\u00edt\u00ed", "Question": "an achain\u00edt\u00ed?", "Negative": "n\u00ed achain\u00edt\u00ed"}}, "subj": {"1 Singular": {"Affirmative": "go n-achain\u00ed m\u00e9", "Negative": "n\u00e1r achain\u00ed m\u00e9"}, "2 Singular": {"Affirmative": "go n-achain\u00ed t\u00fa", "Negative": "n\u00e1r achain\u00ed t\u00fa"}, "3 Singular": {"Male": {"Affirmative": "go n-achain\u00ed s\u00e9", "Negative": "n\u00e1r achain\u00ed s\u00e9"}, "Female": {"Affirmative": "go n-achain\u00ed s\u00ed", "Negative": "n\u00e1r achain\u00ed s\u00ed"}}, "1 Plural": {"Compressed": {"Affirmative": "go n-achain\u00edmid", "Negative": "n\u00e1r achain\u00edmid"}, "Extended": {"Affirmative": "go n-achain\u00ed muid", "Negative": "n\u00e1r achain\u00ed muid"}}, "2 Plural": {"Affirmative": "go n-achain\u00ed sibh", "Negative": "n\u00e1r achain\u00ed sibh"}, "3 Plural": {"Affirmative": "go n-achain\u00ed siad", "Negative": "n\u00e1r achain\u00ed siad"}, "Passive": {"Affirmative": "go n-achain\u00edtear", "Negative": "n\u00e1r achain\u00edtear"}}, "verbal noun": "achain\u00ed", "verbal adjective": "achainithe"}